# 请问陈老师：被收购企业子公司评估减值的会计处理

提问人：hammi 时间：2016-02-29 13:35:14
a公司以协商估值 100 万元（存在溢价）对s公司进行非同一控制下的股权收购，收购后占s公司股权60%；s公司有一个控股子公司t公司，投资成本为 80 万元，s公司占t公司股权80%。
根据评估机构对t公司收购日的评估，t公司的价值为-200万元，评估机构对s公司长投评估值为-80万元（t公司评估值*s对t持股比例80%-s对t长投成本）。 问：如何确认s公司的长期股权投资公允价值（假如不考虑其他可辨认净资产影响）？收购日：s公司单户报表如何账务处理，s公司合并报表如何合并？

回答人：chenyiwei
如果S对T所承担的只是《公司法》规定的股东对公司的一般有限责任，不承担额外责任的，则对于此类子公司，其长期股权投资的公允价值可以确定为零。